【裁判字號】    98,簡上,1070
【裁判日期】    990331
【裁判案由】    家暴恐嚇
【裁判全文】
臺灣桃園地方法院刑事判決            98年度簡上字第1070號
上  訴  人
即  被  告  乙○○
上列上訴人即被告因家暴恐嚇案件，不服本院簡易庭於民國98年
8 月28日所為之98年度桃簡字第2402號第一審刑事簡易判決（原
檢察官聲請簡易判決處刑案號：98年度偵字第13615 號），提起
上訴，本院管轄之第二審合議庭判決如下：
    主  文
上訴駁回。
乙○○緩刑貳年，緩刑期內付保護管束。
    事  實
一、乙○○與甲○○為2 親等之旁系姻親，為家庭暴力防治法所
    定之家庭成員，詎其因債務問題與甲○○產生嫌隙，竟基於
    恐嚇危害安全之犯意，於民國98年4 月10日8 時10分、8 時
    30分、9 時20分，在臺灣某不詳地點，以其門號0000000000
    號行動電話撥打甲○○所使用之門號0000000000號行動電話
    ，並以語音留言方式對甲○○恫稱「你沒來處理到好，我讓
    你家住不下去」、「你不出面，我就去撞你，不是好玩，你
    不要以為你躲得起來」、「你給我試試看，我馬上去找你」
    等語，以此加害生命、身體、自由、財產之事恐嚇甲○○，
    致甲○○心生畏懼，致生危害於安全。
二、案經甲○○訴由桃園縣政府警察局中壢分局報請臺灣桃園地
    方法院檢察署檢察官偵查後聲請簡易判決處刑。
    理  由
一、訊據被告乙○○固然承認有於上開時間，撥打電話向甲○○
    陳述如事實欄所示之話語等情，惟矢口否認有何恐嚇犯行，
    辯稱：因為甲○○積欠伊債務，但甲○○都不出面處理，伊
    講上開話只是要甲○○出面處理，並無恐嚇之犯意云云。惟
    查：
  (一)於98年4 月10日8 時10分、8 時30分、9 時20分，在臺灣某
    不詳地點，被告以其門號0000000000號行動電話撥打甲○○
    所使用之門號0000000000號行動電話，並以語音留言方式對
    甲○○恫稱「你沒來處理到好，我讓你家住不下去」、「你
    不出面，我就去撞你，不是好玩，你不要以為你躲得起來」
    、「你給我試試看，我馬上去找你」等語，此為被告所不否
    認，並據證人甲○○於本院審理時證述明確，復有電話譯文
    1 份在卷可佐（見偵卷第10頁至第13頁），此部分之事實，
    應堪認定。
  (二)被告雖以前揭情詞置辯，惟據證人甲○○於本院審理時證述
    ：98年4 月10日伊有收到5 通來自門號0000000000號行動電
    話的語音留言，被告留言的口氣非常兇，伊非常害怕，之後
    伊都請警察載伊回家，確定沒有人，伊才敢進去等語（見98
    年度簡上字第1070號卷第71頁、第72頁），衡諸常情，任何
    人在面對以此種言詞恫嚇之威脅時，均會感到恐怖，而對其
    生命、身體、自由或財產安全產生恐懼不安之心理，是以，
    被告之行為已足令證人甲○○心生畏懼而致生危害於安全，
    至為灼然。
  (三)綜上所述，本件被告上揭恐嚇犯行，事證明確，洵堪認定，
    應予依法論科。
三、按家庭暴力者，謂家庭成員間實施身體或精神上不法侵害之
    行為；家庭暴力罪係指家庭成員間故意實施家庭暴力行為而
    成立其他法律所規定之犯罪，家庭暴力防治法第2 條第1 項
    、第2 項分別定有明文。查告訴人甲○○為被告配偶胞姐之
    配偶，業據被告及告訴人甲○○陳述明確在卷，兩人現為2
    親等之旁系姻親，屬家庭暴力防治法第3 條第4 款規定之家
    庭成員關係。核被告所為，係犯刑法第305 條之恐嚇危害安
    全罪，雖該犯行同時亦屬家庭暴力防治法第2 條第2 項之家
    庭暴力罪，惟本條項之罪並無罰則規定，因此應僅依刑法恐
    嚇危害安全罪論處。又按數行為於同時同地或密切接近之時
    地實施，侵害同一之法益，各行為之獨立性極為薄弱，依一
    般社會健全觀念，在時間差距上，難以強行分開，在刑法評
    價上，以視為數個舉動之接續施行，合為包括之一行為予以
    評價，較為合理，則屬接續犯，而為包括之一罪（最高法院
    86年台上字第3295號判例意旨參照）。查被告於98年4 月10
    日8 時10分、8 時30分、9 時20分，先後多次撥打電話恐嚇
    告訴人甲○○，其各次撥打恐嚇電話之時間密切接近，侵害
    告訴人甲○○同一法益，各行為間之獨立性極為薄弱，主觀
    上均係出於同一恐嚇目的，依一般社會健全觀念，在時間差
    距上難以強行分割，應視為數個舉動之接續施行，合為包括
    之一行為予以評價，是依前揭判例意旨，並參諸「刑法廢除
    連續犯後，應發展接續犯之概念，對於合乎接續犯之情形，
    認為構成單一之犯罪，以限縮數罪併罰之範圍」之立法意旨
    ，應認被告上開先後多次撥打電話恐嚇告訴人甲○○之行為
    ，係屬接續犯，應論以單純一罪。原審認本件事證明確，因
    而適用刑事訴訟法第449 條第1 項前段、第3 項、第454 條
    第2 項、刑法第305 條、第41條第1 項前段、刑法施行法第
    1 條之1 第1 項、第2 項前段，並審酌被告與告訴人甲○○
    間因有債務糾紛，不思以和平、理性方式尋求解決，竟以上
    開言語恐嚇告訴人甲○○，致告訴人甲○○心生畏懼，其行
    為顯有不該，兼衡其犯罪之動機、目的、手段、生活狀況、
    智識程度、素行、對告訴人甲○○造成之危害程度，及犯後
    否認犯行等一切情狀，量處拘役50日，並諭知易科罰金之折
    算標準，其認事用法尚無違誤，量刑亦屬允當。被告猶執陳
    詞否認犯行而提起上訴，為無理由，應予駁回。末查，被告
    前未曾受有期徒刑以上刑之宣告，有臺灣高等法院被告全國
    前案紀錄表1 紙在卷可稽，參酌本件被告係因告訴人甲○○
    與其債務關係，久未獲告訴人甲○○出面解決，被告於心急
    之情形下，始以電話恐嚇告訴人甲○○，要求告訴人甲○○
    速出面解決，於偵、審中被告雖未能與告訴人甲○○達成和
    解，然被告於本院審理時亦表示其不會再犯此種錯誤，顯已
    有悔悟之心，且審酌被告現罹患直腸腸胃道間質癌併肝移轉
    ，此有林口長庚紀念醫院診斷證明書1 份附卷可佐（見98年
    度簡上字第1070號卷第16頁），被告於罹患重症一時失慮下
    ，致偶罹刑典，信經此次科刑之教訓後，應知所警惕，而無
    再犯之虞，因認其經原審判處拘役50日之刑，以暫不執行為
    適當，爰併予緩刑2 年之宣告，以啟自新，併依家庭暴力防
    治法第38條第1 項之規定，命被告於緩刑期內付保護管束。
據上論斷，應依刑事訴訟法第455 條之1 第1 項、第3 項、第36
8 條，刑法第11條、第74條第1 項第1 款，家庭暴力防治法第38
條第1 項，判決如主文。
本案經檢察官洪敏超到庭執行職務。
中    華    民    國    99    年    3     月    31    日
                  刑事第四庭  審判長法  官  袁雪華
                                    法  官  張宇葭
                                    法  官  張淑華
以上正本證明與原本無異。
本判決不得上訴
                                    書記官  鄭嘉惠
中    華    民    國    99    年    4     月    1     日
附錄本案論罪科刑法條
中華民國刑法第305條
（恐嚇危害安全罪）
以加害生命、身體、自由、名譽、財產之事，恐嚇他人致生危害
於安全者，處 2 年以下有期徒刑、拘役或 3 百元以下罰金。

司法院資訊處製作；財團法人民間司法改革基金會備份。
